【裁判字號】    99,抗,283
【裁判日期】    990325
【裁判案由】    不服延長羈押
【裁判全文】
臺灣高等法院刑事裁定                   99年度抗字第283號
抗  告  人
即  被  告  甲○○
選任辯護人  李秋銘律師
            黃金亮律師
上列抗告人因不服延長羈押案件，不服臺灣宜蘭地方法院中華民
國99年2月25日98年度訴字第573號裁定，提起抗告，本院裁定如
下：
    主    文
抗告駁回。
    理    由
一、原裁定略以：抗告人即被告甲○○因偽造文書等案件，前經
    原審訊問後，僅坦承部分犯行，且被告所涉犯刑法第320 條
    第1項竊盜罪、刑法第321條第1 項第3款、第4款結夥三人以
    上攜帶兇器竊盜罪、刑法第220條、第210條變造私文書罪、
    刑法第339條第1項詐欺取財罪之犯罪嫌疑重大，又被告自民
    國98年1 月30日至98年6月14日止，於6個月之期間內即涉犯
    本案9 件竊盜犯行，並供稱有缺錢花用之情形，有事實足認
    為有反覆實施同一竊盜犯罪之虞，有羈押之必要，依刑事訴
    訟法第101條之1第1項第5款之規定，裁定予以羈押，於98年
    12月4 日起執行羈押。茲羈押期間即將屆滿，經原審訊問被
    告並綜觀本案卷證後，認原羈押之原因依然存在，為確保審
    判程序之順利進行，仍有繼續羈押之必要，應自99年3月4日
    起延長羈押2月。
二、抗告意旨略以：被告因右外踝骨骨折於97年3月14日至97年3
    月20日在仁愛醫院實施開放性復位內固定手術，現已逾一年
    需拔除體內之固定物，若因繼續羈押，被告將無法如期就醫
    ，而使身體發生難以回復之損害；且被告於犯後深知悔悟，
    已與所有被害人達成和解，是為履行和解條件，亦有將公司
    業務終結之必要。為此提起抗告，請求撤銷原裁定，以落實
    人權之保障等語。
三、經查：
(一)按羈押被告，偵查中不得逾2月，審判中不得逾3月。但有繼
    續羈押之必要者，得於期間未滿前，經法院依第101 條或第
    101條之1之規定訊問被告後，以裁定延長之，刑事訴訟法第
    108條第1 項前段定有明文。查原審以被告羈押期間至99年3
    月3日將屆滿，而於99年2 月24日依刑事訴訟法第101條規定
    訊問被告後，認被告所涉犯刑法竊盜罪、結夥三人以上攜帶
    兇器竊盜罪、變造私文書罪、詐欺取財等罪之嫌疑重大，且
    被告於6個月期間內即涉犯本案9件竊盜犯行，並供稱有缺錢
    花用之情形，有事實足認為有反覆實施同一竊盜犯罪之虞，
    因認有羈押之必要，而裁定抗告人自99年3月4日起延長羈押
    2月等事實，有原審99年2月24日訊問筆錄為憑（見原審卷第
    91-95 頁）。揆諸前揭說明，原審延長羈押裁定合於延長羈
    押之法定要件。
(二)被告雖以前揭情詞置辯，惟觀諸被告之犯罪情節，顯屬犯罪
    嫌疑重大；且被告反覆實施多次犯行，被害人亦多達9 人，
    本院審酌全案卷證各情，及被告犯罪之歷程，足認被告有反
    覆實施同一犯罪之虞，合於羈押之原因。參諸被告犯罪之性
    質，以竊盜、詐欺之方法竊取、騙取被害人財物，對社會治
    安破壞甚鉅，自有羈押之必要。職是，原法院裁定羈押被告
    ，其目的與手段間之衡量，並無違反比例原則，而認被告有
    延長羈押之必要性。再就被告所稱體內之骨內固定物縱有逾
    時未取出之情形，尚不至於有危急其生命之虞（見卷附仁愛
    醫院98年12月5日甲診字第0000939號診斷證明書），實難認
    為被告現有罹患非保外治療難以痊癒之疾病，而有刑事訴訟
    法第114條第3款所定應准予具保停止羈押之情形。至被告請
    求為達成和解而有將公司業務加以處理終結之必要，卻因羈
    押而無法履行和解程序云云，並非法定停止羈押事由，亦無
    可採。抗告意旨仍執陳詞，指摘原裁定不當，揆諸前揭說明
    ，為無理由，應予駁回。
據上論斷，應依刑事訴訟法第412條，裁定如主文。
中    華    民    國    99    年    3     月    25    日
                  刑事第五庭  審判長 法  官  高明哲
                                     法  官  高玉舜
                                     法  官  劉秉鑫
以上正本證明與原本無異。
不得再抗告。
                                     書記官  蔡宜蓁
中    華    民    國    99    年    3     月    26    日

司法院資訊處製作；財團法人民間司法改革基金會備份。
